【裁判字號】    90,交易,120
【裁判日期】    900803
【裁判案由】    傷害等
【裁判全文】
臺灣桃園地方法院刑事判決                          九十年度交易字第一二號
    公  訴  人  臺灣桃園地方法院檢察署檢察官
    被      告  丁○○
                甲○○
                乙○○
右列被告因傷害等案件，經檢察官提起公訴（八十九年度偵字第一八三五四號），本
院判決如左：
    主  文
丁○○服用酒類，不能安全駕駛動力交通工具而駕駛，處罰金壹萬貳仟元，如易服勞
役以參佰元折算壹日。被訴傷害部分，公訴不受理。
甲○○、乙○○，均公訴不受理。
    事  實
一、丁○○明知飲用酒後不能安全駕駛動力交通工具者不得駕車，於民國八十九年十
    一月二十七日晚上六時至七時許，在桃園縣龍潭鄉○○路上之某小吃攤，與朋友
    飲用酒類後，明知其飲用逾量（經警測試其呼氣之酒精濃度為每公升一點零一毫
    克），顯已達不能安全駕駛動力交通工具之狀態，詎仍於同日晚間七時四十分許
    ，酒後駕駛車牌號碼ＬＶ─八六三五號自用小客車由桃園縣龍潭鄉往同縣平鎮市
    方向行駛。丁○○於行經桃園縣龍潭鄉○○路吾愛吾村附近時，本應注意汽車行
    駛，駕駛人應注意車前狀況，並隨時採取必要之安全措施之規定，而依當時情形
    又無不能注意之情事，竟因其酒後注意力降低，疏未注意及此，仍於貿然駕車超
    越前車時，與乙○○所駕內載甲○○與謝信德之車牌號碼為三Ｌ─０八二二號自
    小客車發生擦撞，經警檢測丁○○呼氣中之酒精濃度，始查知上情。
二、案經桃園縣警察局平鎮分局報告台灣桃園地方法院檢察署檢察官偵查起訴。
        理  由
甲、有罪部分：
一、右開犯罪事實迭據被告丁○○於警、偵訊及本院審理中坦認不諱，核與證人謝信
    德於警訊中證稱：當時ＬＶ─八六三五號車之駕駛人（即被告丁○○）滿身酒味
    等語相符（參見台灣桃園地方法院檢察署八十九年度偵字第一八三五四號偵查卷
    第十六頁），並有酒精濃度值測試紙、舉發違反道路交通管理事件通知單影本、
    道路交通事故調查報告表、違反刑法第一百八十五條之三查獲後測試、觀察職務
    報告單各一紙及照片八張附卷可稽，足認被告自白與事實相符。綜上，本件事證
    已臻明確，被告犯行洵堪認定。
二、按交通部運輸研究所七十九年八月對駕駛人行為之研究（酒醉駕車對駕駛行為之
    分析研究）指出，吐氣每公升酒精含量零點二五毫克等於血液中酒精濃度（Blo
    od Alcohol Concentratio-n 簡稱ＢＡＣ）百分之零點零五（亦即每一百毫升血
    液中含五十毫克酒精），而（一）ＢＡＣ到達百分之零點零三至百分之零點零五
    時，對駕駛能力之影響為：多數駕駛人心境逐漸變幻不定、視覺與反應靈敏性減
    弱、對速度及距離的判斷力差。對心理行為之影響為：觀察力逐漸欠缺、心情漸
    趨輕鬆、自信心增加、多話、精神狀態處於陶醉感。（二）ＢＡＣ到達百分之零
    點零五至百分之零點零八時，對駕駛能力之影響為：反應遲鈍、駕駛能力受損、
    遲而不決或決而不行。對心理行為之影響為：情緒鬆弛、感情與行為趨向誇張、
    肌肉不協調、精神處於興奮狀態。（三）ＢＡＣ到達百分之零點零八至百分之零
    點一五時，對駕駛能力之影響為：判斷力嚴重受到影響、體能與精神協調受損、
    駕駛之體能困難增加。對心理行為之影響為：產生情緒異常現象、步伐不平穩、
    言語不清、反應惡劣、記憶及判斷力受損、精神處於錯亂狀態。（四）超過百分
    之零點一五，對駕駛能力之影響為：視線搖晃、駕駛已進入恍惚狀態、判斷及理
    解遭到扭曲、駕駛不穩定。對心理行為之影響為：意識不明、嘔吐、站、走及講
    話困難、責任感喪失、精神處於麻痺狀態。（五）超過百分之零點五，對駕駛人
    能力之影響為：無法開車。對心理行為之影響為：爛醉如泥、失去知覺可能致死
    、精神處於昏睡狀態。則被告駕駛車牌號碼ＬＶ─八六三五號自小客車，為動力
    交通工具，其有服用酒類，當場經警測試呼氣酒精濃度值為每公升一點零一毫克
    ，此有酒精濃度值測試紙一份在卷可參，對照上開交通部之研究報告，被告呼氣
    酒精濃度值為每公升一點零一毫克相當於血液酒精濃度百分之零點二零二，對其
    駕駛能力之影響為：視線搖晃、駕駛已進入恍惚狀態、判斷及理解遭到扭曲、駕
    駛不穩定。對心理行為之影響為：意識不明、嘔吐、站、走及講話困難、責任感
    喪失、精神處於麻痺狀態，及被告確因酒後駕車而肇事等情況以觀，被告顯然不
    能安全駕駛動力交通工具。
三、核被告所為，係犯刑法第一百八十五條之三之服用酒類不能安全駕駛罪。爰審酌
    被告於酒後駕車肇車後當場所測得之呼氣酒精濃度值高達每公升一點零一毫克，
    遠超過道路交通安全規則第一百十四條第二款所規定汽車駕駛人飲用酒類或其他
    類似物後其吐氣所含酒精濃度超過每公升○‧二五毫克或血液中酒精濃度超過百
    分之○‧○五以上者，即不得駕車之標準，及其行為所生危險性及犯後坦認犯行
    等一切情狀，量處如主文所示之刑，並諭知易服勞役之折算標準。
乙、不受理部分：
一、公訴意旨略以：被告即告訴人丁○○於八十九年十一月二十七日晚上七時四十分
    許，駕駛車牌號碼ＬＶ─八六三五號自用小客車，行經桃園縣龍潭鄉○○路吾愛
    吾村附近，與被告乙○○所駕內載被告甲○○與案外人謝信德之車牌號碼為三Ｌ
    ─０八二二號自小客車相擦撞，被告丁○○與被告乙○○及被告甲○○發生口角
    ，進而互毆，致被告丁○○受有頭部外傷、左頭皮下血腫五公分、右頭皮下血腫
    三公分，被告甲○○受有頭部外傷合併撕裂傷、臉部撕裂傷及擦傷、左手臂擦傷
    、胸部撞傷及兩膝擦傷等傷害，因認被告三人均涉犯刑法第二百七十七條第一項
    之傷害罪嫌等情。
二、按告訴乃論之罪，告訴人於第一審辯論終結前得撤回其告訴，又告訴經撤回者，
    法院應諭知不受理之判決，刑事訴訟法第二百三十八條第一項、第三百零三條第
    三款定有明文。次按刑事訴訟法第三百零七條規定，依同法第三百零三條所為之
    不受理判決得不經言詞辯論為之。
三、查本件告訴人即甲○○之配偶丙○○告訴被告丁○○傷害罪嫌，及告訴人丁○○
    告訴被告乙○○、被告甲○○傷害罪嫌，公訴人認被告三人均係觸犯刑法第二百
    七十七條第一項之罪嫌，依同法第二百八十七條前段之規定，須告訴乃論。茲據
    告訴人丙○○、丁○○於本院九十年七月五日訊問時均以言詞撤回其告訴，有該
    訊問期日之筆錄附卷可憑，揆諸首開說明，本件被告三人此部分之犯行，均應為
    公訴不受理之判決，且其中被告甲○○、乙○○不經言詞辯論，逕行判決之。
據上論斷，應依刑事訴訟法第二百九十九條第一項前段、第三百零三條第三款、第三
百零七條，刑法第一百八十五條之三、第四十二條第二項，罰金罰鍰提高標準條例第
二條，判決如主文。
本案經檢察官胡樹德到庭執行職務。
中      華      民      國    九十      年      八      月      三      日
                          臺灣桃園地方法院交通法庭
                              審判長法  官  吳爭奇
                                    法  官  曾雨明
                                    法  官  范明達
右正本證明與原本無異。
如不服本判決，應於判決送達後十日內向本院提出上訴狀( 應附繕本 )，上訴於
臺灣高等法院。
                                    書記官  楊惠如
中      華      民      國    九十      年      八       月     三      日
附論罪科刑依據之法條：
刑法第一百八十五條之三：
服用毒品、麻醉藥品、酒類或其他相類之物，不能安全駕駛動力交通工具而駕駛者，
處一年以下有期徒刑、拘役或三萬元以下罰金。


司法院資訊處製作；財團法人民間司法改革基金會備份。
